臺灣雲林地方法院刑事判決　　　　　　　　　　　　　　九十三年度訴字第八六號
　　公　訴　人　臺灣雲林地方法院檢察署檢察官
　　被　　　告　乙○○
右列被告因違反毒品危害防制條例案件，經檢察官提起公訴（九十二年度毒偵字第八
二四、一０九八號），暨擴張事實，被告自白犯罪，本院合議庭裁定依簡式審判程序
審理，並判決如左：
    主  文
乙○○連續施用第一級毒品海洛因，處有期徒刑拾月。第一級毒品海洛因壹包（淨重
壹點陸玖公克，空包裝重零點參貳公克）沒收銷燬之、注射針筒貳支、削尖吸管貳支
、塑膠管貳條均沒收；又連續施用第二級毒品甲基安非他命，處有期徒刑柒月，安非
他命吸食器貳組沒收。有期徒刑部分應執行壹年參月。第一級毒品海洛因壹包（淨重
壹點陸玖公克，空包裝重零點參貳公克）沒收銷燬之、注射針筒貳支、削尖吸管貳支
、塑膠管貳條、安非他命吸食器貳組沒收。
    事  實
一、乙○○前因施用毒品案件，經送強制戒治，於民國（下同）八十九年十二月十二
    日停止戒治付保護管束，嗣於九十年三月九日強制戒治期滿。詎其於五年內復基
    於概括犯意，自九十二年六月四日起至九十二年十月二十九日止，在雲林縣斗六
    市○○路某處，連續施用第一級毒品海洛因多次，另於九十二年六月三日起至同
    年十月二十九日止，連續在不詳地點，施用第二級毒品甲基安非他命，為警於九
    十二年六月四日二十時四十分許及同年十月二十九日十三時三十分許，在雲林縣
    斗六市○○村○○路九十五之一號及雲林縣斗六市○○路查獲，並扣得第一級毒
    品海洛因一‧九公克及其所有供施用毒品之器具注射針筒二支、吸管一支、塑膠
    管二支、安非他命吸食器二組等物。
二、案經彰化縣警察局移送臺灣彰化地方法院檢察署呈請臺灣高等法院檢察署核轉臺
    灣雲林地方法院檢察署檢察官偵查起訴。
    理  由
一、本件被告乙○○所犯為死刑、無期徒刑、最輕本刑三年以上有期徒刑及高等法院
    管轄第一審案件以外之罪，並經被告於準備程序進行中，就前揭被訴事實為有罪
    之陳述，經法官告知簡式審判程序之旨，並聽取公訴人、被告之意見後，合議庭
    認為適宜，依刑事訴訟法第二百七十三條之一第一項之規定，裁定進行簡式審判
    程序，合先敘明。
二、右開事實、業據被告乙○○坦白承認，被告在九十二年六月四日所採之尿液，經
    送檢驗含嗎啡陽性反應，有彰化縣衛生局煙毒尿液檢驗成績書可查，同年十月二
    十九日為警查獲所採尿液送驗結果含嗎啡及甲基安非他命陽性反應，有雲林縣衛
    生局煙毒尿液檢驗成績書可證，兩次尿液再送長榮大學毒物研究中心複驗，呈相
    同反應，亦有長榮大學毒物研究中心複驗確認報告二紙可按，復有第一級毒品海
    洛因一‧九公克及其所有供施用毒品之器具注射針筒二支、吸管一支、塑膠管二
    支、安非他命吸食器二組扣案可證。該扣案之白粉一包，經鑑定結果壹包（淨重
    一點六九公克，空包裝重０點三二公克）認係第一級毒品海洛因，亦有法務部調
    查局九十二年十二月四日調科壹字第一六０００二一四二號函可參，核與其自白
    相符，事證明確，犯行可以認定。而其有上述施用毒品前案，台灣雲林地方法院
    檢察署刑案資料查註紀錄表、臺灣高等法院被告全國前案紀錄表在卷足參，也可
    以認定。
三、(一)按海洛因、甲基安非他命分別為毒品危害防制條例第二條第二項第一款、第二
    款所規定之第一級、第二級毒品；核被告施用海洛因及甲基安非他命之行為，分
    別犯毒品危害防制條例第十條第一項之施用第一級毒品罪及同條第二項之施用第
    二級毒品罪。至於被告為施用而持有第一級及第二級毒品，其持有之低度行為，
    已為施用之高度行為所吸收，均不另論罪。(二)其先後多次施用第一、二級毒品之
    行為，時間緊接，犯罪構成要件相同，顯係基於概括之犯意為之，為連續犯，應
    依刑法第五十六條之規定各論以一罪。(三)被告於九十二年六月三日施用第二級毒
    品之犯行雖未據起訴，惟已經檢察官當庭擴張事實，且為連續犯之裁判上一罪關
    係，為起訴效力所及，本院自應一併加以審理。(四)又被告施用第一級毒品及第二
    級毒品二罪間，犯意各別，罪名互殊，應予分論併罰。(五)爰審酌被告長期濫用海
    洛因、甲基安非他命，依賴該等毒品已深，須給予適度之刑事處罰，以補強制戒
    治之不濟等一切情狀，量處如主文所示之刑，並定應執行刑。(六)扣案之第一級毒
    品海洛因，應依毒品危害防制條例第十八條第一項前段規定，沒收銷燬之。其餘
    注射針筒二支、吸管一支、塑膠管二支、安非他命吸食器二組為被告所有，分別
    供施用第一、二級毒品所用之物，依法宣告沒收。(七)又毒品危害防制條例於九十
    二年七月九日修正經總統公布並自公布後六個月施行，亦即自九十三年一月九日
    起施行，而毒品危害防制條例第十條之規定並未修正，自無庸比較新舊法而適用
    現行法，附此敘明。
四、據上論斷，應依刑事訴訟法第二百七十三之一第一項、第二百九十九條第一項前
    段，毒品危害防制條例第十條第一項、第二項、第二十條第三項、第十八條第一
    項前段，刑法第十一條前段、第五十六條、第五十一條第五款、第三十八條第一
    項第二款，判決如主文。
本案經檢察官甲○○到庭執行職務。
中      華      民      國      九十三      年      五    月    三十一  日
                                         臺灣雲林地方法院刑事第五庭
                                             法  官  陳  定  國
右正本證明與原本無異。
如不服本判決，應於判決送達後十日內向本院提出上訴狀( 應附繕本 )。
                                             書記官  蘇  靜  怡
中      華      民      國      九十三      年      五    月    三十一  日
附錄本案論罪科刑法條全文：
毒品危害防制條例第十條
施用第一級毒品者，處六月以上五年以下有期徒刑。
施用第二級毒品者，處三年以下有期徒刑。
毒品危害防制條例第十八條
查獲之毒品及專供製造或施用毒品之器具，不問屬於犯人與否，均沒收銷燬之。但合
於醫藥或研究之用者，得不予銷燬。
前項合於醫藥或研究用毒品或器具之管理辦法，由法務部會同行政院衛生署定之。
